臺灣桃園地方法院刑事判決　　　　　　　 96年度易字第665號
公　訴　人　臺灣桃園地方法院檢察署檢察官
被　　　告　甲○○
上列被告因詐欺案件，經檢察官提起公訴（95年度偵緝字第1268
號），被告於本院行準備程序中就被訴事實為有罪之陳述，本院
合議庭裁定由受命法官獨任進行簡式審判程序，後經檢察官聲請
依協商程序判決，本院判決如下：
    主      文
甲○○連續意圖為自己不法之所有，以詐術得財產上不法之利益
，處有期徒刑肆月，如易科罰金，以銀元佰元即新臺幣玖佰元
折算壹日。
    事實及理由
一、甲○○基於意圖為自己不法所有之概括犯意，明知無付款之
    意，自民國89年10月30日起至92年6 月16日止，連續於附表
    所示之時、地向中華電信股份有限公司（下稱中華電信公司
    ）服務處，申請如附表所示之行動電話門號使用，致如附表
    所示之中華電信公司服務處等人員陷於錯誤，而開通如附表
    所示之門號供其使用，甲○○並以上揭電話撥打共計新臺幣
    （下同）61,730元之電話費用，獲取通信之不法利益後，為
    圖免付上揭電信費用，復承接前揭不法所有之概括犯意，於
    94 年10 月26日至中華電信桃園中正國際機場辦事處，佯稱
    因身分證遺失遭人冒名申辦如附表所示之門號，並填具切結
    書1份 ，藉此企求解除上揭電信費用債務。嗣中華電信公司
    人員察覺受騙，經報警而查悉上情。案經臺北市政府警察局
    士林分局報請臺灣士林地方法院檢察署檢察長呈請臺灣高等
    法院檢察署檢察長令轉臺灣桃園地方法院檢察署檢察官偵查
    而起訴。
二、本件被告甲○○所犯為死刑、無期徒刑、最輕本刑3 年以上
    有期徒刑以外之罪或高等法院管轄第一審案件以外之罪，經
    被告於準備程序就被訴事實為有罪之陳述，經告知簡式審判
    程序之旨，並聽取被告及檢察官之意見後，經本院裁定改依
    簡式審判程序，並依檢察官聲請而依協商程序判決，核先敘
    明。
三、證據名稱：
  (一)被告甲○○於本院準備程序中之自白。
  (二)證人黃芷萱於檢察官偵查時之證述。
  (三)證人郭淑華於檢察官偵查時之證述。
  (四)行動電話業務申請書、行動電話購機申請書、行動電話業務
    租用申請書及同意書。
  (五)切結書。
  (六)被告前案紀錄表及在監在押資料。
  (七)中華電信股份有限公司用戶欠費資料。
  (八)被告身分證影本。
  (九)通話明細清單中華電話(行動)資料查詢。
四、本件經檢察官與被告於審判外達成協商之合意，且被告業已
    認罪，其合意內容為：被告願受之科刑範圍為有期徒刑4 月
    得易科罰金。經查上開合意並無刑事訴訟法第455 條之4第1
    項所列情形之一，檢察官聲請改依協商程序而為判決，本院
    爰不經言詞辯論，於協商合意範圍內為協商判決，合先敘明
    。又被告行為時雖係在96年4 月24日以前，惟被告因本案遭
    通緝經員警於96年9 月15逮捕到案，並非自動歸案接受審判
    ，有本院通緝書、台北縣政府警察局蘆洲分局通緝案件移送
    報告書及逮捕通知書各1 份在卷可稽，依中華民國九十六年
    罪犯減刑條例第5 條規定，不得依該條例規定予以減刑，附
    此敘明。
五、附記事項：
    查被告行為後，刑法業於94年2 月2 日修正公布部分條文，
    並於95年7 月1 日施行（以下簡稱現行刑法，95 年7月1 日
    施行前之刑法簡稱修正前刑法）。依現行刑法第2 條第1 項
    規定：「行為後法律有變更者，適用行為時之法律。但行為
    後之法律有利於行為人者，適用最有利於行為人之法律。」
    ，此條規定與刑法第1 條罪刑法定主義契合，係規範行為後
    法律變更所生新舊法律比較適用之準據，是刑法第2 條本身
    雖經修正，尚無比較新舊法之問題，應一律適用裁判時之現
    行刑法第2 條，以決定適用之刑罰法律，先予敘明。又本次
    修正涵蓋之範圍甚廣，故比較新舊法時，應就罪刑有關之共
    犯、牽連犯、連續犯、有無累犯加重、自首減輕暨其他法定
    加減原因與加減例等一切情形，綜其全部罪刑之結果而為比
    較，復有最高法院95年5 月23日所為之95年度第8 次刑庭會
    議決議可資參照。經查：
  (一)關於刑法第339 條第2 項詐欺得利罪之法定罰金刑部分，由
    原定貨幣單位銀元1,000 元以下罰金（依罰金罰鍰提高標準
    條例第1 條前段規定提高10倍即銀元10,000元，又依現行法
    規所定貨幣單位折算新臺幣條例第2 條規定，貨幣單位為銀
    元者，以新臺幣之3 倍折算之，銀元10,000元即新臺幣30,0
    00元），經依修正後刑法施行法第1 條之1 第1 項、第2項
    但書規定，修正貨幣單位為新臺幣，並就所定數額提高為30
    倍，亦即修正為新臺幣30,000元以下罰金；而法定罰金刑最
    低度部分，由修正前刑法第33條第5 款規定為銀元1 元（折
    算為新臺幣3 元）以上，修正後刑法第33條第5 款則修正為
    新臺幣1,000 元以上，以百元計算。
  (二)被告行為後，刑法第56條連續犯之規定業經刪除，被告先後
    多次詐欺之犯行，於新法施行後，應予分論併罰。此刪除雖
    非犯罪構成要件之變更，但顯已影響行為人刑罰之法律效果
    ，自屬法律有變更，依修正後刑法第2 條第1 項規定，比較
    新、舊法結果，仍應適用較有利於被告之行為時法律即舊法
    論以連續犯。
  (三)經整體綜合比較結果，以修正前刑法規定較有利於被告，上
    揭有修正部分之規定，均應適用修正前刑法規定。
  (四)易科罰金部分：修正前刑法第41條規定：「犯最重本刑為5
    年以下有期徒刑以下之刑之罪，而受6 個月以下有期徒刑或
    拘役之宣告，因身體、教育、職業、家庭之關係或其他正當
    事由，執行顯有困難者，得以（銀元）1 元以上（銀元）3
    元以下折算1 日，易科罰金。但確因不執行所宣告之刑，難
    收矯正之效，或難以維持法秩序者，不在此限。併合處罰之
    數罪，均有前項情形，其應執行之刑逾6 月者，亦同。」，
    並依罰金罰鍰提高標準條例第2 條規定，就易科罰金折算1
    日之數額提高為100 倍，修正後刑法第41條規定：「犯最重
    本刑為5 年以下有期徒刑以下之刑之罪，而受6 個月以下有
    期徒刑或拘役之宣告者，得以新臺幣1,000 元、2,000 元或
    3,000 元折算1 日，易科罰金。但確因不執行所宣告之刑，
    難收矯正之效，或難以維持法秩序者，不在此限。前項規定
    於數罪併罰，其應執行之刑未逾6 月者，亦適用之。」，而
    罰金罰鍰提高標準條例第2 條有關易科罰金折算1 日之數額
    提高倍數規定，即不再適用；比較修正前後之易科罰金折算
    標準，以修正前刑法第41條之規定較有利於被告。
六、應適用之法條：刑事訴訟法第273 條之1 第1 項、第455 條
    之2 第1 項、第455 條之4 第2 項、第455 條之8 、第455
    條之11第2 項，刑法第2 條第1 項前段、第47條第1 項，行
    為時刑法第339 條第2 項，修正前刑法第56條、第41條第1
    項前段，刑法施行法第1 條之1 第1 項、第2 項前段，修正
    前罰金罰鍰提高標準條例第2 條，判決如主文。
七、協商判決除有刑事訴訟法第455 條之4 第1 項第1 款於本訊
    問程序終結前，被告撤銷協商合意或檢察官撤回協商聲請者
    ；第2 款被告協商之意思非出於自由意志者；第4 款被告所
    犯之罪非第455 條之2 第1 項所定得以聲請協商判決者；第
    6 款被告有其他較重之裁判上一罪之犯罪事實者；第7 款法
    院認應諭知免刑或免訴、不受理者情形之一，及違反同條第
    2 項「法院應於協商合意範圍內為判決；法院為協商判決所
    科之刑，以宣告緩刑或2 年以下有期徒刑、拘役或罰金為限
    」之規定者外，不得上訴。
八、本件如得上訴，而如不服本件判決，得自收受判決送達之日
    起10日內，向本院提出上訴書狀（須附繕本），上訴於第二
    審法院。
中　　華　　民　　國　　96　　年　　11　　月　　30　　日
                  刑事第五庭  法　官　陳  月  雯
以上正本證明與原本無異。
                              書記官  王  峻  宏
中　　華　　民　　國　　96　　年　　12　　月　　7 　　日
附錄本案論罪科刑依據之法條：
中華民國刑法第339條
意圖為自己或第三人不法之所有，以詐術使人將本人或第三人之
物交付者，處5 年以下有期徒刑、拘役或科或併科1 千元以下罰
金。
以前項方法得財產上不法之利益或使第三人得之者，亦同。
附表
┌─┬─────┬──────┬───────┬────┐
│編│申辦日期  │電話號碼    │申辦機構      │備註    │
│號│(民國)    │            │              │        │
├─┼─────┼──────┼───────┼────┤
│1 │89年10月30│0000000000  │台北縣淡水鎮之│        │
│  │日        │            │震旦通訊行    │        │
├─┼─────┼──────┼───────┼────┤
│2 │89年11月8 │0000000000  │台北縣淡水鎮之│        │
│  │日        │            │震旦通訊行    │        │
├─┼─────┼──────┼───────┼────┤
│3 │89年11月7 │0000000000  │中華電信服務處│        │
│  │日        │            │              │        │
├─┼─────┼──────┼───────┼────┤
│4 │91年4 月23│0000000000  │中華電信台北南│        │
│  │日        │            │區營運處      │        │
├─┼─────┼──────┼───────┼────┤
│5 │94年5月3日│0000000000  │中華電信服務處│        │
│  │          │            │上方通信科技  │        │
├─┼─────┼──────┼───────┼────┤
│6 │92年6 月16│0000000000  │中華電信北台中│        │
│  │日        │            │營運處        │        │
└─┴─────┴──────┴───────┴────┘
